de: Anschlusstyp des Staubsaugerschlauchs: Bajonett; Druckknopf; Steckanschluss; Reibschlussverbindung; Steckverbindung; Schnellverschluss; Schraube; Drehriegel; Universell; Sonstiges
ru: Тип соединения шланга пылесоса: Байонетное; Фиксатор-кнопка; Фиксация щелчком; Фрикционная посадка; Раструбное; Быстросъемное; Резьбовое; Поворотный замок; Универсальное; Другое
pt-BR: Tipo de conexão da mangueira de vácuo: Baioneta; Trava por botão; Encaixe por clique; Encaixe por fricção; Encaixe por pressão; Desengate rápido; Parafuso; Fecho twist lock; Universal; Outro
el: Τύπος σύνδεσης σωλήνα κενού: Μπαγιονέτ; Κλειδαριά κουμπί; Κάντε κλικ στην εφαρμογή; Εφαρμογή τριβής; Κουμπωτή σύνδεση; Γρήγορης αποδέσμευσης; Βιδωτή; Περιστροφικής ασφάλισης; Universal; Άλλο
nl: Type stofzuigerslangkoppeling: Bajonet; Knopvergrendeling; Klikverbinding; Klempassing; Drukpassing; Snelle ontkoppeling; Schroef; Draaislot; Universeel; Overig
fi: Imuletkun liitäntätyyppi: Bajonetti; Painikelukko; Napsauttamalla sovitettava; Kitkaliitos; Työnnettävä liitos; Pikavapautus; Ruuvi; Kierrettävä lukko; Yleinen; Muu
zh-CN: 吸尘器软管连接方式: 卡销; 按钮锁; 卡扣式; 摩擦式; 推入式; 快拆式; 螺纹式; 旋锁式; 通用; 其他
sk-SK: Typ pripojenia vákuovej hadice: Bajonet; Tlačidlový zámok; ´Pripojenie zacvaknutím; Nasúvacie trecie pripojenie; Zatlačovací; Rýchle uvoľnenie; Skrutkový; Otočný zámok; Univerzálny; Iné
hr-HR: Vrsta priključka vakuumskog crijeva: Bajonet; Gumb za pričvršćivanje; Spajanje na klik; Spajanje pomoću trenja; Utisni spoj; Brzo otpuštanje; Vijak; Brava s ključem; Univerzalno; Ostalo
es: Tipo de conexión de la manguera de succión: Bayoneta; Botón de bloqueo; Ajuste con clic; Ajuste por fricción; Ajuste por presión; Liberación rápida; Tornillo; Cierre giratorio; Universal; Otros
fr: Type de raccord du tuyau d’aspirateur: Baïonnette; Verrouillage par bouton; Raccord à clip; Emboîtement par friction; Enclipsage; Relâchement rapide; Vis; Verrouillage rotatif; Universel; Autre
it: Tipo di connessione del tubo flessibile del vuoto: A baionetta; pulsante di blocco; Fai clic su Adatta; Adattamento per attrito; Ad innesto; Sgancio rapido; Vite; Chiusura a rotazione; Universale; Altro
en: Vacuum hose connection type: Bayonet; Button lock; Click fit; Friction fit; Push fit; Quick release; Screw; Twist lock; Universal; Other
bg-BG: Тип свързване на вакуумния маркуч: Байонет; С бутон за заключване; С щракване; Фрикционно закрепване; Натискане; Бързо освобождаване; Винт; Завъртане; Универсално; Друго
lt-LT: Dulkių siurblio žarnos jungties tipas: Kaištinė jungtis; Mygtuko užraktas; Užfiksuojamas paspaudimu; Užfiksuojama trintimi; Įstumiamas; Greitai atlaisvinamas; Sraigtinis; Pasukamas užraktas; Universalus; Kita
pt-PT: Tipo de conexão da mangueira de aspiração: Baioneta; Travão de botão; Ajuste com um clique; Encaixe por fricção; Encaixe por pressão; Libertação rápida; Parafuso; Fechadura rotativa; Universal; Outro
tr: Vakum hortumu bağlantı tipi: Bayonet; Düğmeli kilit; Tık geçme; Sürtünmeli geçme; İtmeli geçme; Hızlı çıkarma; Vidalı; Dönme kilit; Evrensel; Diğer
ko: 진공 호스 연결 유형: 총검; 버튼 잠금; 클릭핏; 마찰 고정식; 푸시핏; 퀵 릴리스; 스크류; 트위스트락; 범용; 기타
cs: Typ koncovky hadice vysavače: Bajonetové; Bajonetový zámek; Zacvaknutí; K zasunutí; Zasouvací; Rychlospojky; Šroubovací; Otočný zámek; Univerzální; Jiné
hu: Vákuumtömlő csatlakozó típusa: Bajonettzáras; Gombzár; Klikkes illesztés; Súrlódásos illesztés; Tolóillesztés; Gyorskioldó; Csavar; Elfordítható zár; Általános; Egyéb
sl-SI: Tip priključka vakuumske cevi: Bajonet; Zaklepanje gumbov; Prilagajanje s klikom; Trenje prileganje; Vtični spoj; Hitra sprostitev; Navojni; Zaklep z obratom; Univerzalno; Druga
ja: 掃除機ホースの接続タイプ: バヨネット; ボタンロック; クリックフィット; 摩擦フィット; プッシュフィット; クイックリリース; ネジ; ツイストロック; ユニバーサル; その他
vi: Loại kết nối ống hút máy hút bụi: Ngạnh; Khóa bằng nút bấm; Lắp khớp bằng tiếng cạch; Lắp khớp bằng lực ma sát; Lắp ép; Tháo lắp nhanh; Đinh vít; Khóa vặn; Phổ dụng; Khác
ro-RO: Tipul de conectare a furtunului de aspirator: Baionetă; Blocare buton; Fixare prin clic; Fixare prin fricțiune; Prin împingere; Eliberare rapidă; Șurub; Cu blocare prin răsucire; Universal; Altele
zh-TW: 真空軟管連接類型: 卡口式; 按鈕鎖; 卡扣式; 摩擦式; 推入式; 快拆; 螺旋式; 扭鎖; 通用; 其他
pl: Typ węża próżniowego: Bagnetowe; Zatrzask przyciskowy; Złącze klikowe; Połączenie wciskowe; Wciskane; Szybkozłączka; Na śrubę; Z blokadą skrętu; Uniwersalne; Inne
da: Vakuumslangetilslutningstype: Bayonet; Lås med knap; Klikpasform; Friktionspasform; Pushfit; Hurtig udløsning; Skrue; Drejelås; Universal; Andet
th: ประเภทการเชื่อมต่อท่อดูดฝุ่น: แบบสลัก; ปุ่มล็อก; แบบคลิกล็อก; แบบสวมอัดแน่น; กดเข้า; แบบปลดเร็ว; สกรู; แบบบิดล็อก; สากล; อื่นๆ
sv: Typ av koppling för dammsugarslang: Bajonett; knapplås; Klickapassning; Friktionspassning; Tryckpassform; Snabbkoppling; Skruv; Vridlås; Universell; Annat
nb: Koblingstype for vakuumslange: Bajonett; Knappelås; Klikkfeste; Friksjonsfeste; Trykk-på; Hurtigutløser; Skrue; Vrilås; Universal; Annet